---
  title: "Лабораторная работа 7"
  author: "Ильин А.В"
  format: 
    md:
      output-file: README.md
---

# Анализ данных сетевого трафика
artem.ilin.03@yandex.ru

## Цель работы
1. Изучить возможности технологии Apache Arrow для обработки и анализа больших данных
2. Получить навыки применения Arrow совместно с языком программирования R
3. Получить навыки анализа метаинфомации о сетевом трафике
4. Получить навыки применения облачных технологий хранения, подготовки и анализа данных: Yandex Object Storage, Rstudio Server.

## Исходные данные

1. Yandex Object Storage
2. Rstudio Server

## План

1. Импотировать данные
2. Выполнить задания 


## Шаги

### 1. Импортирование данных

```r 
library(arrow)
library(tidyverse)

#download.file("https://storage.yandexcloud.net/arrow-datasets/tm_data.pqt",destfile = "tm_data.pqt")
dataset <- arrow::open_dataset(sources = "tm_data.pqt", format = "parquet")
```

### 2. Выполнение заданий
 
Задание 1. Найдите утечку данных из вашей сети
```r
findLeak <- dataset %>% filter(
    str_detect(src, "^12.") 
    | str_detect(src, "^13.") 
    | str_detect(src, "^14."))  
    %>% filter(
            !str_detect(dst, "^12.") 
            & !str_detect(dst, "^13.") 
            & !str_detect(dst, "^14.")
        )  
        %>% group_by(src) 
        %>% summarise("sum" = sum(bytes)) 
        %>% arrange(desc(sum)
) 
%>% head(1) 
%>% select(src) 


findLeak %>% collect() 
%>% knitr::kable()
```
```{r}
13.37.84.125
```
Задание 2. Найдите утечку данных 2
```r
findLeak2 <- dataset %>% 
select(timestamp, src, dst, bytes) 
%>% mutate(
    trafic = (
        str_detect(src, "^((12|13|14)\\.)") 
        & !str_detect(dst, "^((12|13|14)\\.)")
    ),
    hours = hour(as_datetime(timestamp / 1000))
) 
%>% filter(trafic == TRUE, hours >= 0 & hours <= 24) 
%>% group_by(hours) 
%>% summarise(trafictime = n()) 


findLeak2 %>% collect() 
%>% knitr::kable()
```
```{r}
hours trafictime
0       169068
1       168539
2       168711
3       169050
4       168422
5       168283
6       169015
7       169241
8       168205
9       168283
10       168750
11       168684
12       168892
13       169617
14       169028
15       168355
16      4490576
17      4483578
18      4489386
19      4487345
20      4482712
21      4487109
22      4489703
23      4488093
```
На полученных данных видно, что саммыми загруженными являются часы с 16 до 23

```r 
findLeak3 <- dataset %>% 
mutate(
    hours = hour(as_datetime(timestamp / 1000))
) 
%>% filter(
    !str_detect(src, "^13.37.84.125")
) 
%>%  filter(
    str_detect(src, "^12.") 
    | str_detect(src, "^13.") 
    | str_detect(src, "^14.")
)  
%>% filter(
    !str_detect(dst, "^12.") 
    | !str_detect(dst, "^13.") 
    | !str_detect(dst, "^14.")
)  
%>% filter(hours >= 1 & hours <= 15) 
%>% group_by(src) 
%>% summarise("sum" = sum(bytes)) 
%>% arrange(desc(sum)) 
%>% select(src) 

findLeak3 %>% collect() 
%>% knitr::kable()
```

```{r}
12.55.77.96
```

Задание 3. Найдите утечку данных 3

```r 
findLeak4 <- dataset 
%>% filter(!str_detect(src, "^13.37.84.125")) 
%>% filter(!str_detect(src, "^12.55.77.96")) 
%>% filter(
    str_detect(src, "^12.") 
    | str_detect(src, "^13.") 
    | str_detect(src, "^14.")
)  
%>% filter(
    !str_detect(dst, "^12.") 
    & !str_detect(dst, "^13.") 
    & !str_detect(dst, "^14.")
)  
%>% select(src, bytes, port)

findLeak4 %>% group_by(port) 
%>% summarise(
    "mean"=mean(bytes), 
    "max"=max(bytes), 
    "sum" = sum(bytes)
) 
%>% mutate("dif" = max-mean)  
%>% filter(dif != 0) 
%>% arrange(desc(dif))  
%>% collect() 
%>% knitr::kable()
```

```{r}
port dif
37  174312.0109
```

```r 
findLeak5 <- findLeak4  
%>% filter(port == 37) 
%>% group_by(src) 
%>% summarise("mean"=mean(bytes)) 
%>% arrange(desc(mean)) 
%>% select(src)

findLeak5 %>% collect() 
%>% knitr::kable()
```

```{r}
14.31.107.42
```

## Оценка результата

Был установлен и проанализирован пакет данных - tm_data и выполнены поставленные задачи

## Вывод

Были изучены возможности технологии Apache Arrow для обработки и анализа больших данных и получены навыки применения Arrow совместно с языком программирования R
```{r}
```